【裁判字號】    98,易,1321
【裁判日期】    980819
【裁判案由】    詐欺等
【裁判全文】
臺灣臺中地方法院刑事判決              98年度易字第1321號
公  訴  人  臺灣臺中地方法院檢察署檢察官
被      告  乙○○
                    國民
選任辯護人  蔡得謙律師
            何立斌律師
上列被告因詐欺等案件，經檢察官提起公訴（98年度偵續字第84
號、第85號），本院判決如下：
    主    文
乙○○犯詐欺取財罪，累犯，處有期徒刑月，如易科罰金，以
新臺幣壹仟元折算壹日；又犯竊盜罪，累犯，處拘役伍拾玖日，
如易科罰金，以新臺幣壹仟元折算壹日。
    犯罪事實
一、乙○○有侵占、傷害、妨害自由、恐嚇、竊盜等前科，前曾
    於民國九十五年間因竊盜案件，經本院以九十五年度易字第
    三七九０號判處有期徒刑六月確定，甫於九十六年五月十七
    日執行完畢。詎猶不知悔改，於九十七年九月二十八日上午
    發現其所有之車牌號碼ＬＭ—五四六七號自小客車前、後擋
    風玻璃破碎，竟意圖為自己不法之所有及不法利益，明知自
    己無意願支付修車費用，而於同日中午十二時十分許，將其
    所有之上開自小客車送至庚○○所經營位於臺中市○○區○○路三段八四二號之「榮勝汽車修配廠」換裝前、後擋風玻
    璃，費用含玻璃材料費之新臺幣（下同）三千五百元以及換
    裝工資二百元；乙○○復趁庚○○忙於修車而不注意之際，
    再意圖為自己不法之所有，徒手竊取庚○○所有價值二千五
    百元之用以拆裝螺絲之汽車氣動工具一支，得手後旋將該氣
    動工具置放於上揭自小客車上。嗣庚○○換裝前、後擋風玻
    璃完竣後告知乙○○，乙○○遂向庚○○索取估價單一紙，
    並借用庚○○之機車，表示要回家拿錢過來取車，惟乙○○
    離去後不久即再折返「榮勝汽車修配廠」，趁庚○○不注意
    之際，將其所有業已換裝前、後擋風玻璃完竣之自小客車駛
    離現場，而獲得該價值三千五百元之擋風玻璃及免付換裝玻
    璃工資二百元之利益。
二、案經庚○○告訴及臺中市警察局第五分局報告臺灣臺中地方
    法院檢察署檢察官偵查起訴。
    理    由
甲、證據能力方面：按被告以外之人（包括證人、鑑定人、告訴
    人、被害人及共同被告等）於審判外之陳述雖不符刑事訴訟
    法第一百五十九條之一至之四等四條之規定，而經當事人於
    審判程序同意作為證據，法院審酌該言詞陳述或書面陳述作
    成時之情況，認為適當者，亦得為證據；當事人、代理人或
    辯護人於法院調查證據時，知有刑事訴訟法第一百五十九條
    第一項不得為證據之情形，而未於言詞辯論終結前聲明異議
    者，視為有前項之同意，同法第一百五十九條之五定有明文
    。立法意旨在於傳聞證據未經當事人之反對詰問予以核實，
    原則上先予排除。惟若當事人已放棄反對詰問權，於審判程
    序中表明同意該等傳聞證據可作為證據；或於言詞辯論終結
    前未聲明異議，基於尊重當事人對傳聞證據之處分權，及證
    據資料愈豐富，愈有助於真實發見之理念，且強化言詞辯論
    主義，使訴訟程序得以順暢進行，上開傳聞證據亦均具有證
    據能力。查檢察官、被告對於本案卷內相關證人涂瑞慶、己○○、丁○○於偵訊中之證述、除員警職務報告以外之文書
    卷證資料，於本院九十八年五月十八日行準備程序中、本院
    九十八年七月二十三日、八月五日審理中並未就有何於刑事
    訴訟法第一百五十九條第一項不得為證據之情形於本院言詞
    辯論終結前聲明異議，且有關本案諸上述證人之證述、文書
    卷證資料亦經本院於審理期日逐一提示、朗讀，並告以要旨
    ，本院復審酌該等證人證述筆錄製成、卷內除員警職務報告
    以外之文書卷證資料取得，並無證據顯示有何違背程序規定
    情事，依據上述之說明，均應具有證據能力。
乙、得心證之理由：
一、訊據被告乙○○固坦承曾於九十七年九月二十八日上午將其
    所有之車牌號碼ＬＭ—五四六七號自小客車送往告訴人庚○○所經營之「榮勝汽車修配廠」換裝前、後擋風玻璃，費用
    含玻璃材料費之三千五百元以及換裝工資二百元，惟矢口否
    認有何不欲付費之詐欺取財、詐欺得利以及竊取告訴人庚○○所有之氣動工具一支之犯行，辯稱：伊當天確實有付修理
    費用共計三千七百元給告訴人庚○○，並取得告訴人庚○○
    所簽發之收據資為憑證，而伊當天也沒有拿告訴人庚○○修
    配廠內之任何工具云云。查：
  (一)有關被告未給付修理玻璃費用涉及詐欺部分：
  1.被告於告訴人庚○○就上揭自小客車換裝擋風玻璃完畢後，
    並未付錢一事，業據告訴人庚○○於本院審理中到庭結證稱
    ：被告修車當天沒有付錢，當時他說要借機車回家拿錢來付
    修理費用，伊有應被告之要求開立一張估價單做為報價使用
    ，被告騎機車出去回來後有說後擋風玻璃的除霧線沒有裝好
    ，伊有到車子裡面看……後來又有一台車子來要求修理，伊
    就去修車，沒想到被告就將車子開走，伊來不及阻擋等語明
    確。
  2.被告雖辯稱：伊有告訴人庚○○所開立之收據，可供作為已
    付款之憑證云云。惟此由被告所提供之「收據」經告訴人指
    稱：僅係報價用的估價單等語。查該等由被告所提出之「收
    據」於其上固無「估價單」之字樣，惟由該估價單之內容、
    字樣等觀之，以及由被告所提出之單據上方有裁切過之痕跡
    ，業經檢察官當庭勘驗屬實，則該等單據與告訴人庚○○所
    提出之「估價單」應確實係同一份單據複寫完成者，合先敘
    明。而該估價單既名為估價單，由名稱上即已與認定銀貨兩
    迄之「收據」有別，況該等估價單上業經蓋有「統一發票專
    用章」屬實，顯見告訴人所經營之修車廠係需使用統一發票
    之商號，一般而言，該等印章需蓋用在制式之統一發票上，
    以資做為商家繳納稅款之憑據，則告訴人所述：將統一發票
    專用章蓋用在「估價單」上，用以識別店家名稱及訊息等語
    ，尚屬可採。況告訴人於本院審理中亦供稱：伊有在上面塗
    去舊的電話，並書寫上新的電話等語，顯見其有意讓持有估
    價單之人知悉正確之商家訊息，益徵其上開所述與事實相符
    之可信度。被告雖稱：是告訴人自己說沒有發票了，所以用
    這張當作收據云云。惟查，該等由被告收執並提出作為「收
    據」之單據，其上方有類似以美工刀裁切之痕跡一節，業如
    前述，衡以一般商家使用該等整本式的估價單據，均係在書
    寫完畢後順手撕去，所留下之痕跡自與整齊裁切之形式有別
    ，則被告所提出之「收據」業經刻意裁去「估價單」三字，
    已屬啟人疑竇。再者，一般車輛修配廠確實有以估價單報價
    之習慣，縱於修車完畢後未再開立統一發票，惟為求確認所
    修繕之品項、價格以及款項收付事宜，一般均會在送修者核
    對完竣並付款後，讓消費者在該等單據上簽收以資作為銀貨
    兩迄（此種情形則是車資已付、車輛已交還之顯示）之憑據
    ，此乃眾所周知之一般商業習慣，而無論觀諸被告所提出之
    估價單或告訴人所提出之估價單（二者為複寫之一式二份）
    ，其上並無任何由被告簽收之單據，實已與常情有所未符，
    則被告所稱：此等單據即為收據一節，即屬可疑而未可遽信
    。
  3.再查，告訴人庚○○於本院審理中結證稱：當時看到被告把
    車子開走時有追出去，並說：那個沒付錢等語，核與證人涂
    瑞慶於偵查中具結證稱：當天是去庚○○的工廠看電視，乙○○有開車來修理玻璃，換好之後，不知道他有無算錢給庚○○，只見庚○○跑出來叫說：那個錢沒還，然後被告就開
    車走了等語，以及證人涂瑞慶於本院審理中到庭結證：那天
    有看到庚○○追被告到門口去，庚○○說：「啊，錢還沒拿
    ，車就開走了」等語大致相符。被告雖辯稱：告訴人於偵訊
    中已說證人涂瑞慶沒有聽到伊與告訴人之對話，自然不知道
    發生何事云云。惟證人涂瑞慶於偵訊、審理中均證稱：不知
    道被告與告訴人之間的對話內容，但是確實有看到被告將車
    輛開走後，告訴人追出去稱：那個還沒付錢等語，此與被告
    及告訴人間對話內容無涉，被告此處所辯尚不足為其辯解之
    憑據。再者，證人涂瑞慶於本院審理中乃結證稱：被告的車
    子是廂型車等語，核與被告之車輛型式相符，乃被告所不爭
    ，復有被告之行車執照影本在卷可稽，堪信證人涂瑞慶當天
    確實在場看到被告到告訴人所經營之修車廠修車。至證人涂
    瑞慶就車輛之顏色固稱：為紅色等語，與被告之車輛顏色為
    銀藍色有所出入，惟自本件案發至證人涂瑞慶於本院審理中
    作證之九十八年七月二十三日，已有近十月之久，一般人就
    車輛顏色有所淡忘，乃人之常情，尚難以證人涂瑞慶此處錯
    誤之陳述而否認其其餘證述內容與事實相符之可信性。而以
    本件修車款項金額不過區區數千元，告訴人庚○○實無自導
    自演而做出「追車至門口」，還口出：「那個沒付錢」等語
    之舉止之必要，當認信證人涂瑞慶所述與之信憑性極高。
  4.又查，被告於告訴人向臺中市第五分局報案後，確實曾前往
    臺中市議員范淞育服務處尋求協助，經該服務處主任即證人
    甲○○與之洽談後，被告表示他去修理車子有關於修理費是
    否已經給付的誤會，希望能拜託伊去協調，被告說已經付錢
    了，但是伊在九十七年十月二十四日去到告訴人庚○○修車
    廠與被告當面瞭解時（當天告訴人預定稍晚要到警局作筆錄
    ，此為被告及告訴人所不爭之事實），告訴人庚○○卻說被
    告並沒有付錢，當場有看到告訴人庚○○拿五千元給被告，
    但不知道原因為何，而被告也有把五千元拿回去等節，業據
    證人甲○○於偵查、本院審理中到庭結證明確；而因為告訴
    人庚○○有去報案，所以被告有帶證人甲○○去庚○○的修
    車廠說要和解，但是庚○○表示已經報案無法和解，所以沒
    有拿被告的錢，以及被告那天確實有拿五千元給告訴人庚○○，後來因為告訴人庚○○沒有收，被告就又收回去了，等
    節，業據證人丁○○於歷次偵訊、審理中到庭具結屬實，則
    相互勾稽上開證人甲○○及丁○○之證述內容，被告於九十
    七年十月二十四日確實曾帶五千元去向告訴人庚○○表示要
    和解一節，應堪認定。果被告當時已經支付換修玻璃之費用
    ，且持有被告主觀上認知屬於「收據」之估價單，依常情觀
    之，實無必要再帶著錢去向告訴人庚○○表示要二度支付修
    理費而和解，由被告之行止觀之，實難認其所述：有給付修
    理玻璃之費用云云屬實而遽予採認。況證人己○○即臺中市
    議員陳有江服務處之主任亦於偵查中到庭結證稱：被告有來
    服務處講說他在颱風天玻璃破掉，後來修好之後開走時有些
    匆忙，忘了付給對方錢，希望能夠找伊出面調解，伊願意再
    多付一點錢等語明確，復於本院審理時到庭具結證稱：被告
    有來說他車子壞掉而在太原路找了一家修車廠，那天下雨走
    得有些匆忙，倒車就走，他有帶錢來，要我陪同一起去向對
    方和解等語明確。以證人己○○與被告、告訴人均互不認識
    ，僅因擔任民意代表服務處之主任而接受被告之請求欲協調
    此事，實無必要冒著遭科予偽證罪之重大刑責之風險而虛偽
    做出不利於被告之證述，其所述堪可採信。參諸上開證人甲○○、丁○○之證述內容，佐以證人己○○之證述情節，益
    徵被告於事後確實有欲以再行支付修理費用之方式來了結與
    告訴人庚○○間之付款糾紛，果被告於修車當天確實已經付
    款，斷無再支付一次款項予告訴人之理。而被告雖辯稱：欲
    再支付款項給告訴人，是因為伊因與告訴人間政治理念不同
    ，因為伊講話得罪告訴人，所以要用五千元請告訴人及其友
    人來平息風波云云，惟告訴人庚○○已堅決否認案發當天曾
    與被告因政治理念不同而起口角紛爭，且證人甲○○亦於本
    院審理時到庭結證稱：被告確實有提到一些政治理念的事情
    ，但是伊認為與本案並無關連性，所以沒有在注意聽被告說
    等語明確，顯見由被告當時向證人甲○○所陳述之內容並無
    法認定與政治理念是否不同有涉，否則以證人甲○○服務選
    民之資歷，實無就該部分略而不聽，被告所言顯有誤導本件
    事實之情形而不足為採。又被告雖復辯稱：伊從未見過證人
    己○○，也沒有去找過他請他出面協調本案之事云云。惟證
    人己○○已於偵訊、本院審理中迭次到庭結證稱：被告確實
    有來找過伊，因為被告當天講一講有點反覆，一下子說走得
    匆忙忘記付錢，現在身上有帶錢要去找告訴人談，一下又說
    已經付錢，是被告訴人栽贓的，伊覺得很奇怪，被告就很生
    氣，把原先留下的個人資料紙條又拿走，還說：怎麼是這樣
    在服務選民的等語明確，顯然證人己○○對被告前來請求協
    調之事印象深刻，被告空言沒有見過證人己○○云云，顯屬
    無稽。而依證人己○○證述內容可知，所述與被告就本案乃
    爭執：是否因為下雨天走的匆忙而忘記付錢之事並無不符，
    果被告並無找過證人己○○，證人己○○自無可能就被告所
    情求協調之事件內容為如此詳盡之敘述。
  5.而證人丙○○固於本院審理中曾到庭結證稱：伊確實有天中
    午跟被告約好要到被告家見面再一起去練舞，當天等了很久
    才見到被告騎著機車回家拿錢，說車子在修理要去付錢，伊
    有跟著一起去，看到被告有把錢拿給車廠老闆等語。惟該證
    人係在被告自遭告訴人提告之九十七年十月二日以後，歷經
    多次警詢、偵查，且依卷內、法務部檢查司九十八年五月五
    日法檢一字第0980018102號函、臺灣臺中地方法院檢察署九
    十八年五月十二日中簡輝周98偵續第84字第040310號函、行
    政院新聞局九十八年五月一日新內三字第0980003200號函顯
    示，被告曾多次書寫陳情狀至臺中地方法院檢察署、法務部
    檢察司、行政院新聞局陳情、答辯，惟經本院仔細查閱該等
    陳情冤枉狀內，就此等足以直接證明被告曾於案發當天給付
    修車款予告訴人庚○○之重要證人，被告於漫長之警偵（包
    括偵續）過程中均隻字未提及，初係於本院準備程序中由選
    任辯護人提出有證人丙○○得證明被告之清白，此已顯與一
    般人之行為準則大相逕庭，而顯有可疑之處。而該證人丙○○雖言之鑿鑿而證稱：有看到被告把錢給太原路的修車廠老
    闆等語，惟其所述之在被告家中等候近一個多小時，才見到
    被告返家拿錢，之間伊雖然有帶手機，也知道被告的電話號
    碼，但並無動念以電話與被告聯繫一節，已與常情有悖；再
    者，證人丙○○於本院審理中坦認：不知道車廠在哪裡，當
    時從被告家一起出發時，被告沒有說要去哪裡，也沒有講修
    車廠在哪裡等語，惟竟能於交互詰問過程中稱：被告說要去
    修車廠拿錢，伊想說去大坑買藥會「順路」，所以就一起去
    等語，顯屬匪夷所思；加以證人丙○○又證稱：當天是看到
    被告已經把錢拿給老闆之後，想說被告可以順利把車牽走，
    就離開了等語，然而，以被告係具有正常知識之成年人，證
    人丙○○豈有在案件發生之前即在未有任何跡證顯示被告有
    可能會與車廠老闆有糾紛而未卜先知地「預先」幫忙看看被
    告是否已因交付修車款而得以順利牽車離去，而證人丙○○
    又係被告之「舞伴」，所述除有上開不合理之處外，已顯有
    偏頗而不足以採信之處，是該證人丙○○之證述情節，核係
    迴護被告之說詞，不足供為本院採做有利於被告之心證，附
    此敘明。
  6.綜上所述，堪信告訴人所指述之被告於修理玻璃後並未給付
    款項，即行駕車離去一節，應與事實相符而堪予採認。
  (二)有關被告竊取告訴人之氣動工具部分：
  1.此部分除據告訴人庚○○於本院審理中到庭結證明確外，復
    經證人涂瑞慶於偵訊中具結證稱：當天有親眼目睹被告拿工
    具在車子裡面那邊用東西，那是手槍型的氣動工具等語；復
    於本院審理中到庭結證稱：常常去找告訴人，會看到客人拿
    一些小型的工具在那邊修東西，告訴人都會讓客戶自己拿去
    用，案發當天伊有看到被告拿著氣動工具在車內使用，那是
    一個手槍型的工具，伊當時還有在想，氣動工具是使用拆解
    輪胎的大螺絲時在用的，被告為何要用到這工具等語屬實。
  2.加以被告於本件案發後，確實曾帶著相當於換玻璃之費用（
    三千七佰元）加上氣動工具之價值（約二千元）之五千元，
    欲尋求證人甲○○之協助，前往與告訴人協調一事，業如前
    述。果被告並無竊取該氣動工具，自無再次重複付款甚至賠
    償相當於氣動工具價格之款項。又被告於九十七年十月二十
    四日當天，確實曾教導告訴人庚○○說：你就到警察局說，
    東西放在哪裡是你忘記了等語，業據證人丁○○於本院審理
    時到庭結證在卷；核與另證人甲○○亦於同日審理中結證稱
    ：我就請雙方說明當天發生事情的經過，被告當場有教告訴
    人去警局作筆錄時，如何說話，內容大概是除了車資以外，
    告訴人有一個修車工具遺失，他懷疑是被告拿的，被告就說
    是否可以講說告訴人的工具沒有遺失，是放在某一個地方忘
    記了，但是告訴人不同意等語大致相符。審諸告訴人於九十
    七年十月二十四日當天確實有前往臺中市警察局第五分局製
    作筆錄，有該調查筆錄在卷可稽，益徵證人甲○○、丁○○
    所述與事實相符。顯見被告欲教導告訴人於警局中以「忘記
    工具放在哪裡」之詞為其脫罪，此情於動機上而言，確實係
    屬於被告方面始有可能為之，證人甲○○、丁○○本係與本
    案無涉之第三人，諒無先後編纂相同之說詞以枉陷被告之理
    ，更徵所證述內容與事實相符。果被告確實並未拿取該等氣
    動工具，理應據理力爭而非先是欲請託民意代表出面協調，
    嗣又表示願意以錢消災，猶見被告出於心虛而為上舉之情，
    所辯顯屬事後矯飾卸責之詞，不足採信。
  3.被告及其選任辯護人雖又辯稱：若告訴人真的發現自己的氣
    動工具不見了，加以被告如告訴人所述為給付修理玻璃之費
    用，照理說應是當天即行報警，豈有延至九十七年十月二日
    始到警察局報案之理，顯見告訴人係欲誣陷被告云云。惟告
    訴人並無謂區區三千七百元之修理費用，以及市價約二千元
    之中古氣動工具，花費時間、勞力對被告提出告訴，復找證
    人前來作證以誣陷被告之理，業據上述。況告訴人庚○○已
    稱：因為九十七年九月二十八日是星期日，隔日又是颱風天
    ，再加上一開始伊也只是想要找被告的地址，想去找他要錢
    及取回工具等語，核與證人涂瑞慶於本院審理中結證稱：告
    訴人有與我討論該如何處理，我有跟他說要知道車主的地址
    ，一般監理機構不會告訴別人，要去派出所才可以等語互核
    尚屬相符。顯見告訴人之本意亦非鬧上警察局或法院，僅是
    想要私下藉由車牌號碼查出被告之地址以要回修理費用及工
    具，此與一般人遇有此類事端，均不願立刻對簿公堂而希望
    能私下善了之情形並無不符，加以九十七年九月二十八日前
    後確實係薔蜜颱風來襲，九十七年九月二十九日臺中市亦因
    而停止上班、上課一天，乃公所週知之事，實難以告訴人並
    未立即去報警一節即斷定告訴人係事後欲誣害被告。
  4.綜上開證人所述及被告事後之言行，本院亦認被告確實有竊
    取告訴人之氣動工具一支，乃屬事證明確，亦堪認定。
  (三)是依上開說明，本件被告之上揭犯行，均事證明確，應依法
    予以論科。
二、核被告所為係犯刑法第三百三十九條第一項之詐欺取財罪（
    更換擋風玻璃部分）、第三百三十九條第二項之詐欺得利罪
    ，以及第三百二十條第一項之竊盜罪。其所犯詐欺取財、詐
    欺得利罪係一行為同時觸犯數罪名之想像競合犯，應從一重
    之詐欺取財罪處斷。公訴意旨雖僅論及被告涉犯刑法第三百
    三十九條第二項之詐欺得利罪，惟被告所未給付者可區分為
    擋風玻璃（作價三千五百元）、換裝玻璃之工資費用（兩百
    元）一節，業據告訴人庚○○於本院審理中到庭說明明確，
    則有關擋風玻璃部分應係涉犯刑法第三百三十九條第一項之
    罪，公訴人就此雖未論及，惟已於起訴書內敘明，復與業經
    起訴之詐欺得利罪間具有想像競合之裁判上一罪關係，本院
    就該部分自得一併予以審酌，附此敘明。而被告之詐欺取財
    犯行及竊盜犯行間，犯意各別、行為互殊，侵害法益復屬有
    異，應與分論併罰。又被告有侵占、傷害、妨害自由、恐嚇
    、竊盜等前科，前曾於九十五年間因竊盜案件，經本院以九
    十五年度易字第三七九０號判處有期徒刑六月確定，甫於九
    十六年五月十七日執行完畢，有臺灣高等法院被告前案紀錄
    表在卷可稽，其於上開有期徒刑執行完畢後五年內故意再犯
    上揭有期徒刑以上之罪，均為累犯，應各加重其刑。爰審酌
    被告犯罪之動機、手段，以及所詐得之財物、利益之多寡，
    所竊取物品之價值，並參酌其矢口否認犯行，猶飾詞狡辯，
    犯後態度顯然不佳等一切情狀，對其所犯上開二罪分別量處
    如主文所示之刑及諭知易科罰金之折算標準，以示懲儆。
據上論斷，應依刑事訴訟法第二百九十九條第一項前段，刑法第
三百二十條第一項、第三百三十九條第一項、第二項、第五十五
條、第四十七條第一項、第四十一條第一項第一款、刑法施行法
第一之一條、第二條，判決如主文。
本案經檢察官戊○○到庭執行職務。
中    華    民    國    98    年    8     月    19    日
                  刑事第十四庭審判長法  官  江奇峰
                                    法  官  廖純卿
                                    法  官  林學晴
以上正本證明與原本無異。
如不服本判決應於收受判決後10日內向本院提出上訴書狀，並應
敘述具體理由；其未敘述上訴理由者，應於上訴期間屆滿後20日
內向本院補提理由書（均須按他造當事人之人數附繕本）「切勿
逕送上級法院」。
                                    書記官  簡雅文
中    華    民    國    98    年    8     月    19    日
附錄論罪科刑法條
中華民國刑法第320條
（普通竊盜罪、竊佔罪）
意圖為自己或第三人不法之所有，而竊取他人之動產者，為竊盜
罪，處5年以下有期徒刑、拘役或5百元以下罰金。
意圖為自己或第三人不法之利益，而竊佔他人之不動產者，依前
項之規定處斷。
前二項之未遂犯罰之。
中華民國刑法第339條
（普通詐欺罪）
意圖為自己或第三人不法之所有，以詐術使人將本人或第三人之
物交付者，處5年以下有期徒刑、拘役或科或併科1千元以下罰金
。
以前項方法得財產上不法之利益或使第三人得之者，亦同。
前二項之未遂犯罰之。


司法院資訊處製作；財團法人民間司法改革基金會備份。
